臺灣板橋地方法院刑事判決　　　　　　　94年度易字第1282號
公 訴人 臺灣板橋地方法院檢察署檢察官
被　　　告　甲○○
上列被告因電子遊戲場業管理條例等案件，經檢察官聲請簡易判
決處刑（九十三年度偵字第一九一四六號），本院認為不得以簡
易判決處刑，改依通常程序審理，判決如下：
    主  文
甲○○無罪。
    理  由
一、聲請意旨略以：被告甲○○明知吳俊宏係設於臺北縣蘆洲市
    ○○路八十七號一樓之「銘族企業社」之負責人，「銘族企
    業社」尚未依電子遊戲場業管理條例規定辦理營利事業登記
    證，不得經營電子遊戲場業，竟自民國九十三年十一月二十
    二日起，以每月新臺幣二萬多元之薪資受僱於吳俊宏，擔任
    開分、洗分之工作，其與吳俊宏及現場負責人林柏宏（吳俊
    宏、林柏宏部分，本院另案審結）三人共同基於經營電子遊
    戲場業及賭博之犯意聯絡，在上址擺設利用電、電子、電腦
    、機械或其他類似方式操控，以產生或顯示聲光影像、圖案
    、動作之電子遊戲機「動物奇觀」八台、「明星九七」十三
    台、「滿台星」十七台，總計三十八台（含ＩＣ板共三十八
    片）之電子遊戲機，供不特定之顧客持現金開分把玩，並與
    不特定之客人賭博財物，而經營電子遊戲場業。迄同年月二
    十二日十九時許，客人宋達韋在上址把玩「明星九七」電子
    遊戲機時，為臺北縣政府聯合查報小組會同警方當場查獲，
    並扣得吳俊宏所有，且供經營電子遊戲場業所用之上開電子
    遊戲機三十八台（含ＩＣ板共三十八片，拆除ＩＣ板之機台
    交由林柏宏保管）。因認被告涉犯刑法第二百六十六條第一
    項前段之賭博罪及違反電子遊戲場業管理條例第十五條規定
    ，應依同條例第二十二條論處等語。
二、按犯罪事實應依證據認定之，無證據不得認定犯罪事實；又
    不能證明被告犯罪者，應諭知無罪之判決；刑事訴訟法第一
    百五十四條第二項、第三百零一條第一項分別定有明文。又
    犯罪事實之認定，應憑真實之證據，倘證據是否真實尚欠明
    確，自難以擬制推測之方法，為其判斷之基礎；而認定犯罪
    事實之證據係指足以認定被告確有犯罪行為之積極證據而言
    ，該項證據自須適合於被告犯罪事實之認定，始得採為斷罪
    資料，最高法院五十三年台上字第六五六號、二九年上字第
    三一０五號判例可資參照。
三、公訴人認被告甲○○涉有賭博及違反電子遊戲場業管理條例
    第十五條規定之犯行，無非係以上開電子遊戲機扣案、被告
    供承受僱於吳俊宏擔任開分、洗分之工作、及同案被告林柏
    宏於警詢中供稱客人於把玩中如有中連線時，可獲得贈品布
    娃娃一隻等語為其論據。訊據被告甲○○堅決否認有上揭犯
    行，辯稱：伊係受僱吳俊宏，在上址擔任開分、洗分之工作
    ，但只上班幾小時就被警察查獲，伊並不知公司未辦理電子
    遊戲場業營利事業登記，而客人把玩該等機台純屬娛樂，所
    得積分不可向櫃臺或負責人換取等值禮品及金錢，顧客把玩
    機台所得積分僅得玩至遊戲結束等語。經查，被告甲○○僅
    係受僱於同案被告吳俊宏，在上址電子遊戲場工作之員工，
    且剛上班當天即被查獲一節，業據同案被告林柏宏於本院審
    理時供述：「我第一次看到她」等語（見本院九十四年九月
    六日訊問筆錄三頁），被告僅上班數小時，且所執行之開分
    、洗分工作僅係基層工作，難謂有共同經營電子遊戲場，按
    諸常情，其所辯不知上址電子遊戲場未辦理電子遊戲場業營
    利事業登記等語情節，應非虛詞，自不得僅因於吳俊宏經營
    上開電子遊戲場期間受僱工作，即對其科以電子遊戲場業管
    理條例第二十二條之罪責。次查本案並無任何相關資料足供
    證明被告及同案被告吳俊宏、林柏宏等三人有利用上開機台
    與賭客賭博財物之犯行，縱然顧客於把玩中有中連線時，可
    獲得贈品布娃娃一隻，亦應屬單純提供娛樂，尚難遽以賭博
    罪相繩。綜上所述，尚難僅以被告受僱於上址工作，即予率
    認被告有上開犯行，此外復查無其他積極證據足認被告確有
    上開犯行，本件不能證明被告犯罪，自應為無罪判決之諭知
    。
四、按法院對於檢察官聲請簡易判決處刑案件，於審理後認應為
    無罪、免訴、不受理或管轄錯誤判決之諭知者，應適用通常
    程序審判之，刑事訴訟法第四百五十一條之一第四項第三款
    、第四百五十二條分別定有明文，附此敘明。
據上論斷，應依刑事訴訟法第四百五十二條、第三百零一條第一
項，判決如主文。
本案經檢察官朱學瑛到庭執行職務
中　　華　　民　　國　　94　　年　　12　　月　　7 　　日
                  刑事第十四庭  審判長法  官  黎錦福
                                      法  官  饒金鳳
                                      法  官  曾正耀
以上正本證明與原本無異
如不服本判決，應於判決送達後10日內，向本院提出上訴狀
                                      書記官  黃靖媛
中　　華　　民　　國　　94　　年　　12　　月　　7 　　日
